【裁判字號】    97,上易,1053
【裁判日期】    970619
【裁判案由】    詐欺
【裁判全文】
臺灣高等法院刑事判決                97年度上易字第1053號
  上  訴  人  臺灣臺北地方法院檢察署檢察官
  上  訴  人
  即  被  告  乙○○
上列上訴人因被告詐欺案件，不服臺灣臺北地方法院97年度易字
第125號，中華民國97年3月31日第一審判決（起訴案號：臺灣臺
北地方法院檢察署96年度偵緝字第2819號﹔移送併辦案號：臺灣
臺中地方法院檢察署97年度偵緝第28號），提起上訴，本院判決
如下：
    主  文
上訴駁回。
    事實及理由
一、本案經原審法院審理結果，認上訴人即被告乙○○前於民國
    （下同）87年間即曾以臨摹偽造洪通之假畫販售，而涉犯詐
    欺案件，經處有期徒刑6月，緩刑3年確定，詎猶不知悔改，
    竟另萌生意圖為自己不法之所有，於96年7月29日上午9時許
    ，在臺北縣中和市福和橋下跳蚤市場，向甲○○佯稱其所有
    之臨摹偽造畫作4幅係向已故畫家洪通之子所購得之真跡，
    使甲○○誤信該臨摹畫作為真，惟因當時現金攜帶不足，而
    無法當場購買，乙○○乃告知同日下午將在建國假日商場擺
    攤，甲○○復於同日下午2時10分許，前往臺北市大安區○
    ○○路與信義路口建國假日商場，見乙○○仍擺攤販售上開
    畫作4幅，乃支付現款新台幣（下同）2萬5千元而購買上開4
    幅畫作，嗣甲○○上網查詢畫家洪通畫作價格後，始知受騙
    等情，而以被告乙○○所為係犯係刑法第339條第1項之詐欺
    取財罪，並審酌被告之素行，前即曾以臨摹偽造洪通之假畫
    販售，而涉犯詐欺案件，竟再以相同方式詐騙告訴人財物，
    顯見上開科刑並未使其心生警惕，告訴人因此所受之損害、
    被告犯罪後之態度，並念及被告已為69歲之高齡，另患有糖
    尿病、心肌梗塞等疾病，健康情形不佳等一切情狀，量處拘
    役30日，並諭知易科罰金折算之標準為新台幣1000元折算一
    日，經核認事用法並無不當，量刑亦屬允當，應予維持，並
    引用後附之第一審判決書記載之事實、理由及證據。
二、檢察官上訴意旨以：被告前即曾以與本案相同犯罪模式之臨
    摹偽造畫家洪通之假畫對外販售，而犯詐欺案件，並經處以
    徒刑確定在案，猶再犯本案，且犯後僅賠償告訴人甲○○三
    千元，而未全部賠償告訴人所受損害，顯見被告毫無悔悟之
    意，因認原審量刑過輕云云﹔暨被告上訴意旨則以其年紀已
    大，身體欠佳，業已賠償告訴人所受之損害，而指摘原審量
    刑過重云云，惟查被告於台北縣中和市福和橋下之跳蚤市場
    ，向告訴人甲○○兜售實際係由其所臨摹之已故畫家洪通之
    畫作4幅，使告訴人誤信為係畫家洪通之真跡，而以新台幣2
    萬5千元向其購得上開畫作4幅，惟被告所因而詐得之款項非
    鉅，且就本件犯行，於警詢及偵審時均坦承不諱，已知悔悟
    ，嗣並已賠償告訴人所受之損害，有其所提出郵政跨行匯款
    申請書乙紙附卷，並據告訴人供述在卷，且被告係69歲之老
    者，患有糖尿病、心肌梗塞等疾病，有被告所提出財團法人
    仁愛綜合醫院所出具之診斷證明書附卷，原審因而依被告犯
    罪之情節、告訴人所受之損害、被告犯罪後之態度及被告之
    年齡、身體健康狀態等一切情狀，量處拘役30日，並諭知易
    科罰金折算之標準，量刑實屬允當，檢察官上訴意旨指摘原
    審對被告量刑過輕，暨被告上訴意旨指摘原審量刑過重，均
    難認有理由，應予駁回。
三、據上論結，應依刑事訴訟法第373條、第368條，判決如主文
    。
本案經檢察官侯寬仁到庭執行職務。
中    華    民    國    97    年    6    月    19    日
                  刑事第五庭    審判長法  官  吳  敦
                                      法  官  陳春秋
                                      法  官  張傳栗
以上正本證明與原本無異。
不得上訴。
                                      書記官  李佩真
中    華    民    國    97    年    6     月    19    日
附錄：本案論罪科刑法條全文
中華民國刑法第339條
意圖為自己或第三人不法之所有，以詐術使人將本人或第三人之
物交付者，處5年以下有期徒刑、拘役或科或併科1千元以下罰金
。
以前項方法得財產上不法之利益或使第三人得之者，亦同。
前二項之未遂犯罰之。


司法院資訊處製作；財團法人民間司法改革基金會備份。
